臺灣臺中地方法院民事裁定　100年度小上字第77號
上　訴　人
即被上訴人　曾秀蓮
被　上訴人
即　上訴人　何榕庭
上列當事人間請求給付租金事件，上訴人對於中華民國100年8月
26日本院臺中簡易庭100年度中小字第784號第一審判決提起上訴
，本院合議庭裁定如下：
    主    文
上訴駁回。
第二審訴訟費用新臺幣壹仟伍佰元由上訴人負擔。
    理    由
一、按對於小額程序之第一審裁判之上訴或抗告，非以其違背法
    令為理由，不得為之；上訴狀內應記載上訴理由，表明(一)原
    判決所違背之法令及其具體內容(二)依訴訟資料可認為原判決
    有違背法令之具體事實，民事訴訟法第436條之24第2項、第
    436條之25分別定有明文。所謂判決有違背法令，乃指判決
    不適用法規或適用不當，為同法第468條所明定，此亦為小
    額事件之上訴程序所準用（民事訴訟法第436條之32第2項參
    照）。而以判決有不適用法規或適用不當為上訴理由時，其
    上訴狀或理由書應有具體之指摘，並揭示該法規之條項或內
    容，若係成文法以外之法則，應揭示該法則之旨趣，倘為司
    法院解釋或最高法院之判例，則應揭示該判解之字號或其內
    容，如依民事訴訟法第469條所列第1款至第5款理由提起上
    訴時（第6款未準用，參照民事訴訟法第436條之32第2項規
    定），其上訴狀或理由書應揭示合於該條款之事實，上訴理
    由狀如未依此項方法表明者，即難認為已對原判決之違背法
    令有具體之揭示，則其上訴自難認為合法，最高法院著有71
    年台上字第314號判例可資參照。次按上訴不合程式或已逾
    期間或法律上不應淮許者，第二審法院應以裁定駁回之，為
    民事訴訟法第471條第1項、第444條第1項前段所明定，且此
    於小額事件之上訴程序亦準用之（民事訴訟法第436條之32
    第2項參照）。
二、查(1)本件上訴人曾秀蓮因不服本院臺中簡易庭100年度中小
    字第784號第一審小額民事判決，而於民國（下同）100年9
    月15日向本院提起上訴，然於該上訴狀事實及理由欄固記載
    「本判決明顯違反民事訴訟法第244條規定」等語，然其內
    容則略以：被上訴人何榕庭起訴，均未明確聲明其闡述事實
    之理由，何來今日之判決？被上訴人何榕庭所提系爭土地為
    公同共有，被上訴人何榕庭迄未補呈委任書，原審竟貿然作
    出判決之理由，實令人不解。被上訴人何榕庭起訴之請求，
    並未列有假執行之聲請及理由，原審竟對被上訴人未請求之
    事，亦予以判決，令人不解。又系爭土地租金應如何給付？
    土地共有人如何分配？分配比例為何？上訴人曾秀蓮應如何
    支付？支付予何人？支付處所？被上訴人何榕庭均未表明。
    本件被上訴人何榕庭之請求究係物權之請求抑債權之請求？
    等語，原審竟判決上訴人曾秀蓮敗訴，而應給付被上訴人何
    榕庭新臺幣（下同）247元，及自100年2月16日起至清償日
    止。按年息百分之五計算之利息，爰提起上訴云云。(2)另
    本件上訴人何榕庭之上訴意旨略以：伊提供30坪土地予被上
    訴人曾秀蓮佔用二層樓房使用，原審判決每天租金僅一個茶
    葉蛋價格而已，如何叫世人信服？系爭土地公告地價每坪5
    萬元，市價每坪10萬元以上，即便係空地，每坪租金應有
    100元，原審違法常理、人性之判決，其認事用法，顯有不
    當，求予廢棄改判云云。經核上訴人曾秀蓮、何榕庭2人之
    上訴意旨，其內容僅係就原審取捨證據、認定事實之職權行
    使，指摘其為不當，究原審判決如何違背民事訴訟法第244
    條規定，並未具體表明、指摘，況且，得以言詞起訴者，起
    訴所必要之事項，亦應由原告以言詞表明之，由法院書記官
    記載於筆錄，以代書狀之提出（民事訴訟法第122條，第261
    條參考）。本件被上訴人何榕庭起訴內容已於原審第一次言
    詞辯論筆錄中載明（詳見原審卷第23頁正，反面），以及原
    審判決如何合於不適用法規、適用法規不當、或民事訴訟法
    第469條所列第1款至第5款之情形，均未具體表明，則自難
    認其對原審判決之如何違背法令已有具體之指摘，依首揭說
    明，是渠等之上訴即非合法，應予駁回。
三、次按上訴不合程式者，第二審法院應以裁定駁回之。但其情
    形可以補正者，審判長應定期間先行補正。上訴不合法之情
    形，已經第一審法院命其補正而未補正者，得不行前項但書
    之程序。民事訴訟法第444條第l項、第2項定有明文。又當
    事人起訴或提起上訴、抗告，未依法繳納裁判費，經法院裁
    定限期命其補繳者，縱經該當事人聲請訴訟救助，如其聲請
    ，經法院裁定駁回，即令聲請人對於駁回訴訟救助聲請之裁
    定提起抗告，亦無法阻卻法院限期命補正裁定之效力。故當
    事人倘不依限補正，法院自得以其訴或抗告為不合法裁定駁
    回之。至民事訴訟法第109條之l增訂有關聲請訴訟救助程序
    中駁回救助聲請之裁定確定前，不得駁回原告之訴之限制規
    定，既僅侷限於第一審法院不得為訴之駁回，且將條次編列
    為總則編規定，參照其立法說明理由，自屬有意排除第二審
    程序之適用。經查，本件上訴人何榕庭對其與被上訴人曾秀
    蓮間請求給付租金訴訟，因不服本院臺中簡易庭第一審判決
    ，提起上訴竟未繳納第二審上訴裁判費1500元，經原審法院
    於100年9月16日以100年度中小字第784號裁定限期命其於5
    日內補正，上訴人何榕庭並已於100年9月26日收受該裁定，
    有前揭裁定及送達證書附卷足稽。另上訴人何榕庭就該上訴
    裁判費聲請訴訟救助，亦業經本院以100年度救字第167號裁
    定駁回在案，有本院上開卷證足稽。本院斟酌上訴人何榕庭
    上訴理由、本院前揭駁回訴訟救助之裁定，前揭說明，自得
    不待就上訴費用之訴訟救助聲請裁判確定，而逕以其未繳納
    上訴裁判費之上訴不合法，而裁定駁回抗告。
四、依民事訴訟法第436條之32第1項準用同法第436條之19規定
    ，第二審法院為訴訟費用之裁判時，應確定其訴訟費用額。
    查本件第二審訴訟費用額確定為裁判費1500元，爰依前開規
    定，為如主文第2項之諭知。
五、據上論結，本件上訴為不合法，依民事訴訟法第436條之32
    第1項、第2項、第444條、第95條、第78條、第436條之19
    第1項，裁定如主文。
中    華    民    國   100    年    10    月    28    日
                  民事第四庭    審判長  陳學德
                                法  官  王永春
                                法  官  夏一
上正本係照原本作成
本裁定不得抗告。
中    華    民    國   100    年    10    月    28    日
                                書記官  張珮琦